【裁判字號】    92,訴,4194
【裁判日期】    921003
【裁判案由】    清償借款
【裁判全文】
臺灣臺北地方法院民事判決                        九十二年度訴字第四一九四號
    原      告  臺新國際商業銀行股份有限公司
    法定代理人  戊○○
    訴訟代理人  丁○○
    被      告  丙○○
    訴訟代理人  乙○○
右當事人間請求清償借款事件，本院於民國九十二年九月二十二日言詞辯論終結，判
決如左：
    主  文
原告之訴駁回。
訴訟費用由原告負擔。
    事  實
甲、原告方面：
一、聲明：
    被告應與同案被告甲○○（另行審結）連帶給付原告新臺幣（下同）六十九萬零
    二百二十八元，及自民國九十二年六月三日起起至清償日止按週年利率百分之十
    五計算之利息，及自九十二年七月四日起至清償日止，在六個月以內者，按上開
    利率百分之十，超過六個月者，超過部分按上開利率百分之二十計付違約金。
二、陳述：
    被告邀同同案被告甲○○為連帶保證人，於民國九十一年十一月二十八日向原告
    借用新臺幣（下同）八十萬元，清償日期為九十四年十二月三日，利息按年息百
    分之十五計算，逾期清償在六個月以內者，按上開利率百分之十，超過六個月者
    ，超過部分按上開利率百分之二十計付違約金。詎被告自九十二年七月三日起即
    未依約如期繳還本息，依信用貸款借據暨約定書第六條第六款約定，被告已喪失
    期限利益，應即清償全部債務，為此提起本件訴訟。
乙、被告方面：
一、聲明：
    駁回原告之訴。
二、陳述：
    因被告不會寫字，所以借據暨約定書上的簽名非由其所書寫，且其上之印章並非
    被告所有。
    理  由
甲、程序方面：
    按當事人得以合意定第一審管轄法院，但以關於由一定法律關係而生之訴訟為限
    ，前項合意，應以文書為之，民事訴訟法第二十四條定有明文。依當事人雙方所
    簽署之信用貸款借據暨約定書第十九條約定，合意以本院為第一審管轄法院。是
    以原告提起本件清償借款之訴，核無不合，本院就本件訴訟自有管轄權，合先敘
    明。
乙、得心證之理由：
一、本件原告主張被告向其借款，固提出信用貸款借據暨約定書、授信客戶資料（全
    部）查詢單、繳款明細為證，惟此為被告所否認，原告自應就此有利於己之事實
    負舉證之責。然原告當庭自陳無法舉證證明借款契約之成立，且借款當時借款人
    所提出之
    論筆錄），且經本院當庭勘驗原告所提出之借款人
    分證原本，此二紙
    完全相異，故被告所辯本件借款非由其所為，堪以採信。而原告無法舉證以實其
    說，其依消費借貸及連帶保證契約請求被告與同案被告甲○○連帶給付借款，於
    法無據。
二、從而，原告請求被告與同案被告甲○○連帶給付如聲明第一項所示之借款、利息
    、違約金，為無理由，應予駁回。
三、因本案事證已臻明確，兩造其餘主張陳述及所提之證據，均毋庸再予審酌，附此
    敘明。
丙、結論：
    本件原告之訴為無理由，依民事訴訟法第七十八條，判決如主文。
中      華      民      國    九十二    年      十      月      三      日
                                        民事第一庭法    官  蔡惠如
右為正本係照原本作成
如對本判決上訴，須於判決送達後廿日內向本院提出上訴狀
中      華      民      國    九十二    年      十      月      三      日
                                                法院書記官  楊秋鈴


司法院資訊處製作；財團法人民間司法改革基金會備份。
